臺灣臺北地方法院刑事判決　　　　　　　 94年度訴字第831號
公　訴　人　臺灣臺北地方法院檢察署檢察官
被　　　告　丁○○
上列被告因誣告案件，經檢察官提起公訴（94年度核退偵字第6
號），本院判決如下：
    主    文
丁○○共同意圖他人受刑事處分，向該管公務員誣告，累犯，處
有期徒刑伍月。
    事    實
一、丁○○前因偽造文書案件，經臺灣板橋地方法院判決後，因
    丁○○不服而提起上訴，並經臺灣高等法院於民國九十年二
    月十四日，以九十年度上易字第一六八號撤銷改判有期徒刑
    三月確定，於民國九十三年一月二十二日執行完畢。竟仍不
    知悔改，因其信用不佳無法自行申請支票，然為經營公司需
    要起見，便委請其友人乙○○（嗣到案後另行判決）共同至
    安泰商業銀行開立支票帳戶，供其使用。二人即至安泰商業
    銀行（起訴法誤載為萬泰商業銀行）開立支票帳戶並由丁○○使用該支票帳戶。嗣丁○○與乙○○共同之友人丙○○需
    要資金週轉，便向丁○○借票作為向他人借款之擔保，丁○○隨即於九十三年一月間某日，交付前述以乙○○為發票人
    、票載金額為新臺幣（下同）八十萬元、票號ＡＱ0000
    000號之支票予丙○○。後因丙○○未於票載發票日之九
    十三年二月十四日返還該支票，丁○○唯恐支票跳票而損及
    票據信用，明知上開支票並非丙○○所竊取，竟與乙○○共
    同基於意圖使丙○○受刑事處分之犯意聯絡，二人共同於九
    十三年二月十八日至臺北市政府警察局中山分局，並推由乙○○出面向該分局員警申告上開支票遭丙○○竊取之情，並
    對丙○○提出竊盜告訴，嗣經員警通知丙○○說明，始知上
    情。
二、案經丙○○訴由臺北市政府警察局信義分局報請臺灣臺北地
    方法院檢察署檢察官偵查起訴。
    理  由
一、訊據被告丁○○固坦認其與共同被告乙○○至臺北市政府警
    察局中山分局後，即推由共同被告乙○○向臺北市政府警察
    局中山分局申告上開以乙○○為發票人、票號ＡＱ0000
    000號、票載金額為八十萬元之支票遭告訴人丙○○竊盜
    ，並對告訴人提出竊盜告訴之情（見臺灣臺北地方法院檢察
    署九十四年度核退偵字第六號卷宗第四十一頁以下及本院九
    十四年八月九日準備程序筆錄），惟矢口否認有何誣告犯行
    ，並辯稱是告訴人丙○○把公司之支票騙走並拿去私用，其
    為了怕支票跳票影響公司，所以才再告知共同被告乙○○後
    ，由共同被告乙○○出面指訴云云。查本件被告與共同被告
    乙○○於九十三年二月十八日共同至臺北市政府警察局中山
    分局申告以乙○○為發票人、票號ＡＱ0000000號、
    票載金額為新臺幣八十萬元之支票遭告訴人竊取，並對告訴
    人提出竊盜告訴，而該支票簿平常都是由被告在使用等情，
    有共同被告乙○○於九十三年二月十八日製作之警詢筆錄、
    受理各類案件紀錄表、受理刑事案件報案三聯單、支票各一
    紙在卷可稽（見臺灣臺北地方法院檢察署九十四年度偵字第
    一五七四○號卷宗第二十九頁至第三十三頁），被告對此亦
    予承認（見本院九十四年十一月一日審判筆錄第二頁），此
    情已足認定。被告雖矢口否認有何誣告之情，惟被告前於偵
    查中已自承係其自己將該支票交予告訴人並一同與共同被告
    乙○○於九十三年二月二十八日至臺北市政府警察局中山分
    局報案並對告訴人提出告訴等語（見同署九十四年核退偵字
    第六號卷第四十二頁），核與告訴人於偵查中及本院之指訴
    情節相符（見上開偵字第一五七四０號卷第十六頁至第十九
    頁、上開核退偵字第六號卷第四頁至第五頁及本院九十四年
    九月十三日訊問筆錄），是其與共同被告乙○○提出告訴之
    際，當有誣告之意，其辯稱並無誣告之情云云，並不足採。
    從而本件事證明確，被告犯行已堪認定，所辯並不足採。
二、核被告所為，係犯刑法第一百六十九條第一項之誣告罪。被
    告與共同被告乙○○間有犯意聯絡及行為分擔並推由被告乙○○下手實施，應依刑法第二十八條論以共同正犯。被告前
    因偽造文書案件，經臺灣板橋地方法院判決後，因不服而提
    起上訴，並經臺灣高等法院於九十年二月十四日，以九十年
    度上易字第一六八號撤銷改判有期徒刑三月確定，於九十三
    年一月二十二日執行完畢，有臺灣高等法院被告前案紀錄表
    一份在卷可稽，其於有期徒刑執行完畢後五年內再犯本案有
    期徒刑以上之罪，為累犯，應依刑法第四十七條加重其刑。
    爰審酌被告浪費司法資源，其所為造成他人有遭偵查起訴之
    危險性，所造成之危害甚大及其他一切情狀，量處如主文所
    示之刑，以示懲儆。
三、又本件事證已臻明確，被告於本院審理中請求傳喚告訴人及
    共同被告乙○○出庭作證，經核並無必要，且告訴人已於本
    院指訴明確，詳如前述，至於共同被告乙○○則經傳拘無著
    ，將予通緝，附此敘明。
四、共同被告乙○○部分，俟其到案後另行審結。
據上論斷，應依刑事訴訟法第二百九十九條第一項前段，刑法第
二十八條、第一百六十九條第一項、第四十七條，判決如主文。
本案經檢察官甲○○到庭執行職務。
中　　華　　民　　國　　94　　年　　11　　月　　22　　日
                　刑事刑十四庭  審判長法　官　吳靜怡
                                      法　官  李家慧
                                      法  官　吳冠霆
上正本證明與原本無異。
如不服本判決，應於判決送達後10日內向本院提出上訴狀（應抄
附繕本）。告訴人或被害人如對於本判決不服者，應具備理由請
求檢察官上訴，其上訴期間之計算係以檢察官收受判決正本之日
期為準。
                                      書記官  楊文祥
中　　華　　民　　國　　94　　年　　11　　月　　23　　日
附錄本案論罪科刑法條全文：刑法第169條第1項
中華民國刑法第169條
(誣告罪)
意圖他人受刑事或懲戒處分，向該管公務員誣告者，處 7 年以下
有期徒刑。
意圖他人受刑事或懲戒處分，而偽造、變造證據，或使用偽造、
變造之證據者，亦同。
